# 关于销售客户的认定！

提问人：cherishfei 时间：2017-03-06 15:44:42
陈版及各位大侠：请教个销售客户认定的问题：A（供应商）、B（供应链公司）、C（A公司的产品使用方）三方签订合作协议，约定由C下委托单给B，B再下受托采购订单给A；采购订单直接约束A和C。采购订单项下的付款义务由C承担，B收到C的货款后应及时支付A；若C未及时付货款给B，A应向C直接要求付款，A无权要求B支付货款及承担其他责任；货物由A交付至采购订单指定的地点或收货人，货物风险与B无关。但实际操作中发票是A开给B的。此种情况下，应认定谁为客户，理由是什么？涉及到前五大披露的问题，多谢啦

回答人：chenyiwei
从你说的情况看，B没有与A谈判交易条款、选择供应商的自主权，也不承担一般存货风险，只是C的代理，本质上还是A与C直接交易，因此更倾向于将直接客户认定为C，特别是当C向B指定向A采购的情况下。